【裁判字號】    94,簡上,251
【裁判日期】    950127
【裁判案由】    妨害公務等
【裁判全文】
臺灣臺北地方法院刑事判決             94年度簡上字第251號
公  訴  人  臺灣臺北地方法院檢察署檢察官
上  訴  人
即  被  告  乙○○
上列被告因妨害公務等案件，不服本院簡易庭於中華民國94年10
月31日以94年度簡字第1888號所為之第一審刑事簡易判決（檢察
官聲請簡易判決處刑案號：94年度速偵字第374號），提起上訴
，本院管轄之第二審合議庭判決如下：
    主  文
原判決撤銷。
乙○○損壞公務員職務上所掌管之物品，累犯，處有期徒刑肆月
，如易科罰金，以佰元折算壹日；扣案之木棍貳支均沒收。
    事  實
一、乙○○前因妨害公務案件，經本院以87年度訴字第497號判
    決分別處有期徒刑5月及有期徒刑4月，應執行有期徒刑8月
    ，如易科罰金均以300元折算1日，並經臺灣高等法院於民國
    90年1月11日以89年度上更(一)字第1072號判決上訴駁回，於
    同年3月1日確定，於同年4月27日易科罰金執行完畢。詎其
    猶不知悔改，竟於94年8月9日21時50分許，僅因臺北市政府
    環保局清潔隊員甲○○所駕駛車號748-BG之清潔車，前往臺
    北市○○區○○街71巷口，執行收取垃圾公務時發出之聲響
    擾其睡眠，旋即自住處外出，隨手拾起路旁之木棍2支，並
    基於妨害清潔隊員執行收取垃圾公務、毀損公務員職務上掌
    管清潔車及傷害之犯意，手持木棍敲擊甲○○所掌管之清潔
    車駕駛座之車窗、車門，致使車窗玻璃破裂、車門凹陷而不
    堪用，並造成甲○○受有左臂、左肘及左前臂擦傷等傷害（
    傷害部分業據撤回告訴）。嗣為警循線查獲，並扣得木棍2
    支。
二、案經甲○○訴由臺北市政府警察局大安分局報請臺灣臺北地
    方法院檢察署檢察官聲請簡易判決處刑。
    理  由
一、上揭犯罪事實，業據被告乙○○於警詢、偵查中及本院審理
    時坦承不諱（見94年度速偵字第374號偵查卷第9頁至第11頁
    、第40頁及本院95年1月17日審判筆錄），並經告訴人甲○
    ○及證人高來興於警詢指述甚詳（見94年度速偵字第374 號
    偵查卷第13頁至第14頁、第16頁），復有照片2幀、驗傷診
    斷書1紙（以上均為影本）（見94年度速偵字第374號偵查卷
    第32頁、第23頁）及扣案木棍2支可資佐證，足徵被告任意
    性之自白與事實相符。本件事證明確，被告犯行堪以認定。
二、核被告所為，係犯刑法第135條第1項、第138條之妨害公務
    執行及毀壞公務員職務上所掌管之物品罪，其以一亂棍敲打
    清潔車輛行為同時觸犯前開2罪，為想像競合犯，應依刑法
    第55條之規定，從一重之毀壞公務員職務上所掌管之物品罪
    處斷。又被告前因妨害公務案件，經本院以87年度訴字第49
    7號判決分別處有期徒刑5月及有期徒刑4月，應執行有期徒
    刑8月，如易科罰金以300元折算1日，嗣經臺灣高等法院以
    89年度上更(一)字第1072號判決上訴駁回，並於90年3月1日確
    定，於同年4月27日易科罰金執行完畢，其於有期徒刑執行
    完畢後5年內再犯本件有期徒刑以上之罪，為累犯，應依刑
    法第47條之規定，加重其刑。
三、原審以被告犯行明確，據以論罪科刑，固非無見。惟查：被
    告就毀損清潔車部分，業於94年9月2日與告訴人柳价達成和
    解，約定由被告賠付新台幣5,000元，作為被害人臺北市政
    府環保局車號748-BG號清潔車車窗玻璃之修復費及告訴人甲
    ○○左手臂受傷之醫藥費，此經告訴人甲○○於本院審理時
    到庭陳述在卷，並有和解書1份附卷為憑，原審未審酌被告
    已與被害人臺北市政府環保局和解乙節，自有未洽。是上訴
    意旨請求從輕量刑乙節，為有理由，自應由本院予以撤銷改
    判。至上訴意旨請求緩刑云云，因被告於有期徒刑執行完畢
    後（即90年4月27日）5年內再犯本件有期徒刑之罪，核與刑
    法第74條規定之緩刑要件不符，上訴意旨請求緩刑云云，自
    無理由，併此敘明。爰審酌被告前有妨害公務前科，此有台
    灣高等法等法院被告前案紀錄表在卷可參，僅因細故竟藉酒
    意遽對執行公務之清潔隊員施暴，惡性非輕，然念其犯罪後
    坦承犯行，並與告訴人及被害人達成和解，已賠償損害等一
    切情狀，量處如主文第2項所示之刑，並諭知易科罰金之折
    算標準。另扣案之木棍2支為無主之物，被告自其住處附近
    拾得，業據被告坦承在卷（見94年度速偵字第374號偵查卷
    第11頁），是為被告所有供犯本罪所用之物，應依刑法第38
    條第1項第2款及第3項之規定，宣告沒收之。
四、公訴意旨另以，上訴人即被告犯刑法第277條第1項傷害告訴
    人甲○○罪嫌部分。按告訴乃論之罪，告訴人得於第一審辯
    論終結前得撤回其告訴，經撤回告訴者，應諭知不受理之判
    決，刑法第238條第1項、第303條第3款定有明文。查此部分
    傷害罪嫌，依刑法第287條前段，須告訴乃論，且據告訴人
    於原審具狀撤回告訴在案，有94年9月30日撤回告訴狀可稽
    ，揆諸前開規定，本應諭知不受理之判決，惟公訴意旨既認
    此部分與前開論罪科刑部分具有想像競合犯之關係，屬裁判
    上一罪，故不另為公訴不受理之諭知，附此敘明。
據上論斷，應依刑事訴訟法第455條之1第1項、第3項、第369條
第1項前段、第364條、第299條第1項前段，刑法第135條第1項、
第138條、第55條、第47條、第41條第1項前段、第38條第1項第2
款，罰金罰鍰提高標準條例第1條前段、第2條，判決如主文。
本案經檢察官張智堯到庭執行職務。
中    華    民    國    95    年    1     月    27    日
                  刑事第十三庭  審判長法  官  朱瑞娟
                                      法  官  吳佳薇
                                      法  官  陳慧萍
上正本證明與原本無異。
如不服本判決，應於判決送達後10日內向本院提出上訴狀（應抄
附繕本）。告訴人或被害人如對於本判決不服者，應具備理由請
求檢察官上訴，其上訴期間之計算係以檢察官收受判決正本之日
期為準。
                                      書記官  何適熹
中    華    民    國    95    年    2     月    8     日
附錄本案論罪科刑法條：
中華民國刑法第135條
對於公務員依法執行職務時，施強暴脅迫者，處3年以下有期徒
刑、拘役或300元以下罰金。
意圖使公務員執行一定之職務或妨害其依法執行一定之職務或使
公務員辭職，而施強暴脅迫者，亦同。
犯前二項之罪，因而致公務員於死者，處無期徒刑或 7 年以上有
期徒刑；致重傷者，處3年以上、10年以下有期徒刑。
中華民國刑法第138條
(妨害職務上掌管之文書物品罪)
毀棄、損壞或隱匿公務員職務上掌管或委託第三人掌管之文書、
圖畫、物品，或致令不堪用者，處5年以下有期徒刑。


司法院資訊處製作；財團法人民間司法改革基金會備份。
